【裁判字號】    97,訴,1620
【裁判日期】    971006
【裁判案由】    違反毒品危害防制條例
【裁判全文】
臺灣臺南地方法院刑事判決              97年度訴字第1620號
公  訴  人  臺灣臺南地方法院檢察署檢察官
被      告  乙○○
                    （現於臺灣臺南監獄臺南分監執行中）
上列被告因毒品危害防制條例案件，經檢察官提起公訴（97年度
毒偵字第1885號、97年度營毒偵字第401 號），被告就被訴事實
為有罪之陳述，經本院裁定由受命法官獨任行簡式審判程序，本
院判決如下：
    主  文
乙○○施用第一級毒品，累犯，處有期徒刑捌月；又施用第一級
毒品，累犯，處有期徒刑捌月，應執行有期徒刑壹年貳月。
    事  實
一、乙○○前於民國94年間因竊盜案件，經本院於94年4 月18日
    以94年度易字第38號判處有期徒刑1年4月確定；又於同年間
    因違反槍砲彈藥刀械管制條例案件，經本院於94年4月8日以
    94 年度簡字第422號判處有期徒刑3 月確定；又於同年間，
    因違反毒品危害防制條例案件，經本院於94年6 月15日以94
    年度訴字第160 號判處應執行刑為有期徒刑10月確定，上開
    三案，經本院於96年7 月16日以96年度聲減字第46號減刑並
    定應執行刑為有期徒刑1年1月又15日確定，並於96年7 月16
    日有期徒刑執行完畢出監。
二、乙○○前於93年間，因施用毒品案件，經本院以93年度毒聲
    字第514號裁定送勒戒處所觀察、勒戒後，於93年8月30日認
    無繼續施行傾向視為執行完畢而出所。
三、乙○○仍不知悛悔，於上開有期徒刑及觀察勒戒執行完畢後
    5 年內，復基於施用第一級毒品海洛因之犯意，於97年7月5
    日9時24分至同年7月6日9時29分間之某時，在臺南縣六甲鄉
    中社村中社405 號住處，以注射針筒注射之方式，施用第一
    級毒品海洛因一次，嗣於97年7月6日9 時29分許，在臺南縣
    柳營鄉○○路與十美街口為警臨檢盤查採尿送驗而查獲。乙
    ○○復基於施用第一級毒品海洛因之犯意，於同年月20日11
    時40分許，在其友人郭世欣所駕駛並暫停於臺南縣永康市○
    ○路與中山北路口之車牌號碼5W-3 536號自小客車上，以注
    射針筒注射之方式，施用第一級毒品海洛因一次，嗣於臺南
    縣永康市○○路與中山北路口，因形跡可疑為警盤查，並扣
    得郭世欣所有海洛因1包、注射針筒8支（均未扣於本案），
    後經乙○○同意採尿送驗呈嗎啡、可待因陽性反應，始悉上
    情。
四、案經臺南縣警察局新營分局、臺南市警察局第六分局報告臺
    灣臺南地方法院檢察署檢察官偵查起訴。
    理  由
一、程序事項：
  (一)訊之被告乙○○對於起訴之犯罪事實均坦承不諱，並當庭表
    示認罪，而經本院裁定以簡式審判程序加以審理，則依據刑
    事訴訟法第273條之2、同法第159條第2項之規定，不適用傳
    聞法則有關限制證據能力之相關規定，合先敘明。
  (二)按觀察、勒戒或強制戒治執行完畢後，5 年內再犯毒品危害
    防制條例第10條之罪者，檢察官應依法追訴，同條例第23條
    第2 項定有明文。查被告有如犯罪事實欄一之前科紀錄，另
    前於93 年間，因施用毒品案件，經本院以93 年度毒聲字第
    514 號裁定送勒戒處所觀察、勒戒後，於93年8 月30日認無
    繼續施行傾向視為執行完畢而出所，有臺灣高等法院被告前
    案紀錄表一份在卷為憑。是被告於觀察勒戒執行完畢後5 年
    內再犯毒品危害防制條例之罪，即應依法追訴、審理。
二、實體事項：
  (一)按海洛因經注射入人體後，約百分之80於24小時內自尿中排
    出，一般而言，尿液中能否驗出嗎啡陽性反應與其投與量、
    投與途徑、採尿時間、個人體質及檢驗方法之靈敏度有關，
    國外曾有文獻報導注射六毫克之海洛因鹽酸鹽，其代謝物嗎
    啡之平均可檢出時限約為26小時，業經行政院衛生署藥物食
    品檢驗局分別於八十一年九月八日以（八一）藥檢壹字第八
    一一四八八五號函述明此旨綦詳。查訊據被告乙○○於警詢
    及本院審理時均坦承曾於97年7月4日施用海洛因之事實，惟
    被告經警於97年7月6日11時24分採尿送驗而呈嗎啡、可待因
    陽性反應，此有正修科技大學超微量研究科技中心97年7 月
    21日之檢驗報告可稽，往前推算被告施用海洛因之時間為採
    尿時間前26小時內之某時，惟被告被查獲後事實上無法施用
    毒品，因此被告施用毒品時間即為97年7月5日9 時24分至查
    獲時間97年7月6日9 時29分間之某時，雖與被告自白之犯罪
    時點略有出入，惟仍大致相符，不影響被告確有於上述時點
    施用海洛因之事實之認定，是被告曾於上述採尿時間回溯26
    小時至被查獲時（97年7月6日9 時29分許）間之某時曾施用
    海洛因之事實，當可認定；而就被告於97年7 月20日施用海
    洛因之事實，被告於警詢、偵查及本院審理時均坦承不諱，
    並有詮昕科技股份有限公司於97年8月5日濫用藥物尿液檢驗
    報告一紙在卷為憑，核與被告自白相符，是被告曾於97年7
    月20日9時許施用第一級毒品海洛因之事實，亦可認定。
  (二)綜上所述，本案事證明確，被告之犯行堪以認定，應依法論
    科。
三、論罪科刑：
  (一)核被告所為，係分別各犯毒品危害防制條例第10條第1 項之
    施用第一級毒品二罪，應予分論併罰。又被告持有第一級毒
    品海洛因並進而施用，其持有之低度行為應為施用之高度行
    為所吸收，不另論罪。
  (二)再查，乙○○有如上開事實欄一所示之前科紀錄，並於96年
    7月16日執行完畢，此有臺灣高等法院被告前案紀錄表1份附
    卷足憑，故被告於受有期徒刑執行完畢後，5 年內故意再犯
    本件有期徒刑以上之罪，依刑法第47條第1 項之規定，為累
    犯，應依法加重其刑。
  (三)茲審酌被告前曾因施用毒品經送觀察勒戒執行完畢後，猶仍
    不思戒絕毒癮、革除惡習，顯未能深切悔改並記取教訓，惟
    被告犯後尚知坦承犯行，態度良好等一切情狀，爰分別量處
    如主文所示之宣告刑，並定其應執行刑，以資懲戒。
  (四)末查本件扣案之第一級毒品海洛因1 小包（毛重0.36公克）
    ，經警以聯勤204 廠製造之毒品檢驗盒試劑初步檢驗結果呈
    嗎啡、海洛因反應，惟並未扣於本案，為避免不利於執行，
    不於本案宣告沒收，附此敘明。
四、據上論斷，應依刑事訴訟法第273條之1第1項、第299 條第1
    項前段，毒品危害防制條例第10條第1 項，刑法第11條前段
    、第47條第1項、第51條第5款，判決如主文。
本案經檢察官甲○○到庭執行職務。
中    華    民    國    97    年    10    月    6    日
                  刑事第二庭    法  官  蘇義洲
以上正本證明與原本無異。
如不服本判決，應於本判決送達後10日內，向本院提出上訴書狀
，並應敘述具體理由。如未敘述上訴理由者，應於上訴期間屆滿
後20日內向本院補提理由書狀（均須按他造當事人之人數附繕本
）「切勿逕送上級法院」。
                                書記官  張宜柔
中    華    民    國    97    年    10    月    6    日
附錄法條
毒品危害防制條例第10條
施用第一級毒品者，處 6 月以上 5 年以下有期徒刑。
施用第二級毒品者，處 3 年以下有期徒刑。


司法院資訊處製作；財團法人民間司法改革基金會備份。
